---
title: "Prediksi Pelanggan dari Distributor Grosir"
author: "Fikri K Rizal"
date: "2022-08-28"
output: rmdformats::readthedown
---

```{r setup, include=FALSE}
knitr::opts_chunk$set(echo = TRUE)
```

# Pendahuluan

Dalam portofolio `Learning by Building` untuk `Machine Learning: Classification 1`, saya akan menganalisis data `wholesale` tentang jenis pelanggan dari distributor grosir berdasarkan variabel-variabel pengeluaran tahunan dari beberapa jenis produknya. Dalam proses pembuatan model prediksi, saya menggunakan logistik regression dan k-nearest neighbor yang termasuk dalam supervised learning.

# Data Preparation

## Library

Langkah pertama yang harus dilakukan adalah `install.package()` dan / atau mengaktifkan `library()` yang dibutuhkan dalam proses analisis dan pembuatan model prediksi.

```{r}
library(dplyr)
library(gtools)
library(gmodels)
library(ggplot2)
library(class)
library(tidyr)
library(caret)
library(rsample)
```

## Load Dataset

Dataset yang akan digunakan adalah data tentang pelanggan dari distributor grosir yang mencakup besaran pengeluaran tahunan berdasarkan produk yang ada.

```{r}
wholesale <- read.csv("wholesale.csv")

head(wholesale)
```

- `Channel`: Pelanggan dari Distributor Grosir, 1: Horeca (Hotel, Restoran, Cafe) dan 2: Ritel.
- `Region`: Wilayah pelanggan, 1: Lisbon, 2: Porto dan 3: lainnya.
- `Fresh`: Pengeluaran tahunan untuk produk segar (Fresh).
- `Milk`: Pengeluaran tahunan untuk produk susu (Milk).
- `Grocery`: Pengeluaran tahunan untuk produk kelontong (Grocery).
- `Frozen`: Pengeluaran tahunan untuk produk beku (Frozen).
- `Detergents_Paper`: Pengeluaran tahunan untuk produk deterjen dan produk kertas (Detergents & Paper).
- `Delicassen`: Pengeluaran tahunan untuk produk delicatessen.

## Cek Tipe Data

Dari data yang ada, cek apakah semua tipe data yang ada telah sesuai.

```{r}
glimpse(wholesale)
```

## Menghapus Kolom

Dari data yang sudah ada, kolom `Region` bisa dihapus.

```{r}
wholesale <- wholesale %>% 
  select(-Region)
```

## Mengubah Tipe Data

Terdapat 2 kolom yang tipe datanya belum sesuai, sehingga perlu mengubah tipe data dari 2 kolom tersebut.

```{r}
wholesale <- wholesale %>% 
  mutate(Channel = as.factor(Channel))

glimpse(wholesale)
```

## Cek Missing Value

Selanjutnya perlu mengetahui apakah ada `missing value` pada dataset `wholesale`.

```{r}
colSums(is.na(wholesale))
```

## Cek Proporsi dari Variabel Target `wholesale$Channel`

```{r}
prop.table(table(wholesale$Channel))
```

## Membagi Data Train & Test

Data yang sudah ada, dibagi menjadi 2, yaitu data train yang digunakan untuk membuat modal dan data test untuk mengevaluasi model.

```{r}
set.seed(193)
intrain <- sample(nrow(wholesale), size = 0.8*nrow(wholesale))
wholesale_train <- wholesale[intrain,]
wholesale_test <- wholesale[-intrain,]
wholesale$Channel %>% 
  levels()
```

# Logistic Regression

Dengan permodelan `Logistic Regression`, akan dibuat 2 model, model pertama dengan menggunakan semua variabel pada data dan model kedua menggunakan `stepwise`.

## Model dengan Semua Variabel

Pertama, dibuat model menggunakan semua variabel prediktor.

### Model

Untuk pembuatan model, fungsi yang digunakan adalah fungsi `glm`.

```{r}
model1 <- glm(formula = Channel~., family = "binomial", 
             data = wholesale)
summary(model1)
```

### Prediksi 

Dari model yang telah dibuat, selanjutnya membuat prediksi dengan data test yang telah dibagi sebelumnya.

```{r}
pred1 <- predict(model1, type = "response", newdata = wholesale_test)
```

```{r}
pred1_Label <- ifelse(test = pred1 > 0.5,
                      yes = 2,
                      no = 1)
```

### Evaluasi

Dengan data prediksi yang telah dibuat, bisa dilakukan evaluasi dengan data aktual dari data test dengan `confusionMatrix`.

```{r}
pred_model1_conf <- confusionMatrix(data = as.factor(pred1_Label), #hasil prediksi dari model yg sudah dibuat
                                    reference = wholesale_test$Channel, #data aktual dari data test
                                    positive = "2")

pred_model1_conf
```


## Model dengan Fitting Stepwise

Kedua, model yang dibuat menggunakan `stepwise` dari model pertama yang menggunakan semua variabel prediktor.

### Model

Untuk pembuatan model, fungsi yang digunakan adalah fungsi `glm`.

```{r}
model2 <- step(object = model1,
               direction = "backward",
               trace = 0)

summary(model2)
```

### Prediksi

Dari model `stepwise` yang telah dibuat, selanjutnya membuat prediksi dengan data test yang telah dibagi sebelumnya.

```{r}
pred2 <- predict(model2, type = "response", newdata = wholesale_test)
```

```{r}
pred2_Label <- ifelse(test = pred2 > 0.5,
                      yes = 2,
                      no = 1)
```

### Evaluasi

Dengan data prediksi yang telah dibuat, bisa dilakukan evaluasi dengan data aktual dari data test dengan `confusionMatrix`.

```{r}
pred_model2_conf <- confusionMatrix(data = as.factor(pred2_Label), #hasil prediksi dari model yg sudah dibuat
                                    reference = wholesale_test$Channel, #data aktual dari data test
                                    positive = "2")

pred_model2_conf
```

# K-Nearest Neighbour

Untuk model yang ketiga, menggunakan K-Nearest Neighbour.

## Data Pre-processing

Pada model KNN ini, tidak perlu membuat model, sehingga diperlukan persiapan data.

### Memisahkan Prediktor dan Target

Pada model KNN, variabel prediktor dan variabel target harus dipisahkan.

```{r}
wholesale_train_x <- wholesale_train %>% 
  select(-Channel)
wholesale_test_x <- wholesale_test %>% 
  select(-Channel)

wholesale_train_y <- wholesale_train$Channel
wholesale_test_y <- wholesale_test$Channel
```

### Scaling Data

```{r}
summary(wholesale)
```

Dari range data `wholesale`, range dari masing-masing variabel memiliki skala yang berbeda-beda. Karena range harus sama karena knn mengklasifikasikan berdasarkan **jarak**

```{r}
#tidak menggunakan argumen center dan scale karena data train
wholesale_train_x_scale <- scale(x = wholesale_train_x)

#menggunakan center dan scale dari data train
wholesale_test_x_scale <- scale(x = wholesale_test_x,
                           center = attr(wholesale_train_x_scale, "scaled:center"),
                           scale  =attr(wholesale_train_x_scale, "scaled:scale"))
```

### Prediksi

Sebelum membuat prediksi, dicari nilai `k` menggunakan akar dari jumlah data.

```{r}
sqrt(nrow(wholesale_train))
```

Karena pada `KNN` tidak membuat model, maka langsung dibuat prediksi.

```{r}
pred_knn <- knn(train = wholesale_train_x_scale,
                test = wholesale_test_x_scale,
                cl = wholesale_train_y, #menggunakan dataframe harus dipanggil nama kolomnya/variabelnya
                k = 19)


head(pred_knn)
```
### Evaluasi

Dengan data prediksi yang telah dibuat, bisa dilakukan evaluasi dengan data aktual dari data test dengan `confusionMatrix`.

```{r}
pred_knn_conf <- confusionMatrix(data = as.factor(pred_knn), #hasil prediksi dari model yg sudah dibuat
                                 reference = wholesale_test$Channel, #data aktual dari data test
                                 positive = "2")

pred_knn_conf
```

# Model Evaluation

Dari semua model dan prediksi yang telah dibuat, dibandingkan hasil evaluasi dari masing-masing `confusionMatrix` setiap model.

```{r}
model_eval <- data.frame(Model_prediksi = c("Model Logit Semua Prediktor", "Model Logit Step", "Model KNN"),
                         Accuracy = c(pred_model1_conf$overall[1],pred_model2_conf$overall[1],pred_knn_conf$overall[1]),
                         Recall = c(pred_model1_conf$byClass[1],pred_model2_conf$byClass[1],pred_knn_conf$byClass[1]),
                         Specificity = c(pred_model1_conf$byClass[2],pred_model2_conf$byClass[2],pred_knn_conf$byClass[2]),
                         Precision = c(pred_model1_conf$byClass[3],pred_model2_conf$byClass[3],pred_knn_conf$byClass[3]))

model_eval
```

# Conclusion

Dari data `wholesale`, telah dibuat model dengan algoritma `logistic regression` dan `K-Nearest Neighbour`. Hasil evaluasi dari prediksi pada semua model, menunjukkan prediksi dengan `K-Nearest Neighbour` menghasilkan model yang lebih baik dibanding model dengan `logistic regression`.